【裁判字號】    99,易,72
【裁判日期】    990226
【裁判案由】    竊盜
【裁判全文】
台灣雲林地方法院刑事判決        99年度易字第72號
公  訴  人  台灣雲林地方法院檢察署檢察官
被    告  庚○○
上列被告因竊盜案件，經檢察官提起公訴（98年度偵字第3926號
、98年度偵緝字第140 號），本院判決如下︰
    主  文
庚○○共同竊盜，累犯，處有期徒刑柒月；又犯竊盜罪共四罪，
均累犯，各處有期徒刑柒月；應執行有期徒刑壹年伍月。
    事  實
一、庚○○前因施用第一級毒品、施用第二級毒品、竊盜、行使
    偽造文書等罪，經法院判決確定，並經減刑後，定應執行刑
    1 年4 月確定，而於民國（下同）97年1 月21日執行完畢。
    其又：
  (一)於98年3 月23日8 時30分左右，丙○○（經本院通緝，待到
    案後另行審理）開車搭載庚○○到雲林縣斗六市○○路124
    之9 號屋前，兩人共同意圖為自己不法之所有，互為竊盜之
    犯意聯絡，由丙○○交付庚○○鑰匙1 支，要庚○○竊取停
    放該處、辛○○所有之車號9R-0206 號自小客車，庚○○即
    持該鑰匙開啟電源、竊取該車，做為代步工具，而將該車開
    回雲林縣莿桐鄉○○村○○路73巷8 號屋前停放。次日即98
    年3 月24日15時30分左右，警察在該處尋獲上述車輛。
  (二)於98年4 月5 日下午1 時40分左右，庚○○在雲林縣西螺鎮
    ○○里○○路56號屋前，以自備鑰匙1 支，單獨竊得己○○
    所有之車號SQ-2638 號自小客車，做為代步工具，而於車內
    汽油耗盡後，丟棄於雲林縣莿桐鄉○○村○○路10號屋前，
    而於98年4 月8 日上午10時左右，被警察在該處尋獲（車上
    並有HD-6543 號車牌兩面、2407-MR 車牌兩面）。
  (三)於98年4 月5 日晚間10時左右，庚○○在雲林縣斗六市○○
    里○○路176 巷19弄6 號屋前，以自備鑰匙1 支，單獨竊得
    甲○○所有之車號HD-6543 號自小客車，做為代步工具，而
    於車內汽油耗盡後，留下兩面車牌，將該自小客車丟棄於雲
    林縣莿桐鄉興貴村興中公墓旁，而於98年4 月6 日下午1 時
    左右，被警察在該處尋獲。
  (四)於98年4 月21日上午6 時左右，庚○○在雲林縣在斗六市○○路166 號前，以自備鑰匙1 支，單獨竊得壬○○所有之車
    號SH-8718 號（起訴書誤載為SH-8717 號）自小客車，做為
    代步工具，而於車內汽油耗盡後，將該自小客車丟棄於雲林
    縣莿桐鄉六合村新庄36號屋前，而於98年4 月25日下午5 時
    30分左右，被警察在該處尋獲。
  (五)於98年6 月27日凌晨5 時30分左右，庚○○在莿桐鄉○○村
    ○○路57之2 號旁空地，以自備鑰匙1 支，單獨竊得戊○○
    之車號SQ-0895 號自小客車，做為代步工具，而於車內汽油
    耗盡後，將該自小客車丟棄於雲林縣雲林縣斗六市○○里○○○路段農路旁，而於98年7 月4 日下午1 時30分左右，被
    警察在該處尋獲。
二、案經雲林縣警察局斗六分局報請台灣雲林地方法院檢察署檢
    察官偵查起訴。
    理  由
一、本件為刑事訴訟法第376條第1、2款所列案件，依同法第284
    條之1規定，由法官1人獨任審判，在此先行說明。
二、被告庚○○坦白承認上述犯行，並有被害人辛○○、己○○
    、甲○○、壬○○、戊○○之警詢筆錄、贓物認領保管單、
    雲林縣警察局車輛協尋及尋獲電腦輸入單、查獲照片等附卷
    可證，事實已經可以認定。
三、論罪科刑：
  (一)被告的行為，觸犯刑法第320條第1項竊盜罪。
  (二)就竊取辛○○所有之車號9R-0206 號自小客車部分，被告與
    丙○○有犯意聯絡、行為分擔，都是共同正犯。
  (三)被告有上述前科，此有被告前案紀錄表1 件可證，其於有期
    徒刑執行完畢後5 年內故意再犯本件各有期徒刑以上之罪，
    均為累犯，皆應依法加重其刑。
  (四)法官審酌被告素行不良，然而，所竊自小客車，均做為代步
    工具，除9R-0206 號自小客車在失竊之次日即被尋獲之外，
    其餘4 部也都在汽油耗盡後丟棄而於失竊後數日即被尋獲，
    損害有限，因而各量處有期徒刑7 月，並定應執行刑1 年5
    月。檢察官請求量處被告有期徒刑4 年，不符比例原則，在
    此一併說明。
四、適用的法律：(一)刑事訴訟法第284 條之1 、第299 條第1項
    前段，(二)刑法第320 條第1 項、第28條、第47條第1 項、第
    51條第5 款，(三)刑法施行法第1 條之1。
本案經檢察官乙○○偵查起訴，檢察官丁○○到庭執行職務。
中    華    民    國    99    年    2     月    26    日
                刑事第三庭    法  官  林  輝  煌
上正本證明與原本無異。
如不服本判決，應於送達後10日內向本院提出上訴狀（須附繕本
），上訴於台灣高等法院台南分院。上訴書狀應敘述具體理由。
上訴書狀未敘述上訴理由者，應於上訴期間屆滿後20日內補提理
由書（須附繕本）於本院。（切勿逕送台灣高等法院台南分院）
告訴人或被害人對於本判決如有不服，而請求檢察官上訴者，其
上訴期間之計算以檢察官收受判決正本之日期為準。
                              書記官  邱  明  通
中    華    民    國    99    年    2     月    26    日
附錄本案論罪科刑法條全文：
中華民國刑法
第320條
意圖為自己或第三人不法之所有，而竊取他人之動產者，為竊盜
罪，處五年以下有期徒刑、拘役或五百元以下罰金。
意圖為自己或第三人不法之利益，而竊佔他人之不動產者，依前
項之規定處斷。
前二項之未遂犯罰之。

司法院資訊處製作；財團法人民間司法改革基金會備份。
